【裁判字號】    89,上易,1570
【裁判日期】    891115
【裁判案由】    竊盜
【裁判全文】
臺灣高等法院高雄分院刑事判決          八十九年度上易字第一五七號
    上訴人  台灣屏東地方法院檢察署檢察官
    被  告  丙○○
右上訴人因被告竊盜案件，不服臺灣屏東地方法院八十九年度易字第六六三號中華民
國八十九年八月十七日第一審判決（起訴案號：臺灣屏東地方法院檢察署八十九年度
偵字第一八七一號），提起上訴，本院判決如左：
      主      文
上訴駁回。
      理      由
一、本案經本院審理結果，認第一審以不能證甲被告犯罪而為無罪之判決，核無不當
    ，應予維持，並引用第一審判決書記載之理由（如附件）。
二、檢察官不服原審判決，提起上訴，其上訴意旨略以：查：該牌照Ｄ８－五九０五
    號自小客車，是伊一位綽號「阿亮」之被告朋友開至被告隔壁村上找被告，並告
    訴被告被告該車是他偷來的，後被告從車上找到一張小林眼鏡的資料卡，從資料
    卡中得知車主陳興甲之行動電話號碼，主動打電話連絡陳興甲並要求新臺幣二萬
    元贖車，旋於帶陳興甲至屏東縣鹽埔鄉○○村○○路三三之一號前取車時，為警
    當場查獲等情，業據被告於警訊時供稱甚詳，並與車主陳興甲指述情節相符，並
    有陳興甲所出具之贓物認領保管收據一紙在卷可稽，則該自小客車如非被告所共
    同竊取，其既知該車為綽號「阿亮」男子的，則被告何以會拿別人之自小客車去
    向車主要求贖款呢？與常情顯有未合。又本件原審認被告所為係犯收受贓物罪，
    非竊盜罪，則會否嗣經本署依贓物罪提起公訴後，另一審判決院又認被告所為實
    係犯竊盜罪，非贓物罪等情，再本件被告如確無竊盜行為，亦可就其所辯進行測
    謊，綜上原判決尚有未當云云，惟查被告並無檢察官所指之竊盜犯行，原審在判
    決理由內已詳予敘甲，又查無何積極證據足資證甲被告與「阿亮」者間有竊盜之
    犯意聯絡與行為分擔，自不能證甲被告涉共犯竊盜罪嫌，亦無另將被告送測謊之
    必要，是本件檢察官之上訴非有理由，應予駁回。
三、被告經合法傳喚，無正當理由不到庭，爰不待其陳述逕行判決。
據上論斷，應依刑事訴訟法第三百六十八條、第三百七十一條、第三百七十三條，判
決如主文。
本案經檢察官邱榮藏到庭執行職務。
中    華    民    國        八十九      年     十一     月     十五     日
               臺灣高等法院高雄分院刑事第九庭
                                  審判長法官  張甲松
                                        法官  江泰章
                                        法官  任森銓
右正本證甲與原本無異。
不得上訴。
                                      書記官  許信宗
中    華    民    國        八十九      年     十一     月     十七     日
                                                                      Ｈ
附件
臺灣屏東地方法院刑事判決                          八十九年度易字第六六三號
    公  訴  人  臺灣屏東地方法院檢察署檢察官
    被      告  丙○○  男二十二歲（民國○○○年○○月○日生）
                        住屏東市○○里○○路八十八巷十八之一號
                        現在台灣屏東戒治所
                        身分證統一編號：Ｔ00000000號
右列被告因竊盜案件，經檢察官提起公訴（八十九年度偵字第一八七一號），本院判
決如左：
    主  文
丙○○無罪。
    理  由
一、公訴意旨略以：丙○○意圖為自己不法之所有，並基於概括之犯意，先於民國（
    下同）八十九年三月十七日上午七時許，在屏東市○○路和生市場前，因見車門
    未上鎖而備用錀匙掛在車上，乃以手打開車門方式，竊取經典餐飲事業股份有限
    公司所有，交由陳興甲使用牌照Ｄ８－五九０五號自小客貨車乙輛〔價值約新台
    幣（下同）三十四萬元〕；復於同年三月十七日下午十一時許，在屏東市○○路
    九號，徒手竊取乙○○所有自小客車車牌號碼ＷＬ－０七四二號之車牌乙面，得
    手後留供己用，嗣於八十九年三月二十日下午四時許，以電話連絡陳興甲要求二
    萬元始歸還車輛，經陳興甲依約前往，帶陳興甲前往屏東縣鹽埔鄉○○村○○路
    三三之一號前取車時，為警查獲，因認丙○○涉有竊盜犯嫌。
二、按犯罪事實應依證據認定之，無證據不得推定其犯罪事實，刑事訴訟法第一百五
    十四條定有甲文。再者，認定不利於被告之事實，須依積極證據，茍積極證據不
    足為被告不利事實之認定時，即應為有利於被告之認定，更不必有何有利之證據
    ；又，認定犯罪事實所憑之證據，雖不以直接證據為限，間接證據亦包括在內；
    然而無論為直接證據或間接證據，其為訴訟上之證甲，須於通常一般人均不致有
    所懷疑，而得以確信其為真實之程度者，始得據為有罪之認定，此有最高法院三
    十年上字第八一六號、七十六年臺上字第四九八六號刑事判例可資參照。
三、本件公訴人認被告涉有竊盜之犯行，無非以被害人陳興甲於警、偵訊中均指甲其
    所使用之上開汽車被竊情事，及接到被告電話通知以二萬元贖車，嗣會同警方於
    被告帶往取車時查獲被告等詞，而被告亦供承其確有電告被害人陳興甲以二萬元
    之代價贖回前開汽車等情為據。惟訊之被告則堅詞否認有公訴人所指之竊盜犯行
    ，辯稱該車為潘光亮所竊，於八十九年三月十八日上午與黃輝鴻一同駕駛該車前
    往其住處，並將該車停放於其住處附近，嗣潘光亮等於離去時，發現該車損壞而
    無法發動，遂電請潘光亮之妻以機車載走潘光亮，並將該部汽車留於其住處附近
    ，而當時因潘光亮曾告知該車為其所竊得，並於廣播中得知被害人正在找尋該部
    汽車，遂興起向被害人索款之念頭等語。
四、經查，被告自警訊中起即一再以該部汽車為潘光亮所竊，並開至其住處附近停放
    等語置辯，而公訴意旨所以認該部汽車與車牌為被告所竊，亦無非以被告電告被
    害人，欲以該車取贖，並於該車上發現上述遭竊之車牌等情而認被告為行竊之人
    ，是被告既已否認其犯行，且乏直接證據以認定被告之犯行，即難遽以其持有該
    部失竊汽車與車牌而逕行認定其犯行；次查，被告所稱前開汽車為潘光亮所駕駛
    前往其住處一節，已經證人潘光亮於本院審理中，與被告隔離訊問時結證甲確，
    並稱該車實係案外人黃輝鴻所駕駛並搭載伊，再前往被告住處，嗣因該車故障，
    其遂通知其妻至被住處搭載伊，並將該部汽車留在被告住處附近等語，雖證人潘
    光亮否認被告所指該車為其所竊一節，惟對於該部汽車為其與案外人黃輝鴻一同
    駛至被告住處附近停放一節，則與被告所述一致，堪認被告所辯尚非虛言；末查
    ，案外人黃輝鴻於八十九年六月一日因持有前述被害人陳興甲所有，原置放於前
    開被竊汽車上，在該汽車被竊時一併遭竊之信用卡及汽車駕駛執照，而接受警方
    訊問時，亦陳稱該二張陳興甲之信用卡與駕駛執照，均為潘光亮所交付，再被害
    人陳興甲嗣亦於警方訊問時指稱，該信用卡與駕駛執照確為其放置於前開汽車中
    ，而與汽車一併遭竊之物，此有黃輝鴻與陳興甲於八十九年六月一日所制作之警
    訊筆錄在卷為憑，此外，案外人黃輝鴻並已因涉犯竊盜案件而為台灣屏東地方法
    院檢察署所通緝中，此有證人黃輝鴻拘票之報告書與其前科表足憑，足認被告前
    開辯解尚非無據。
五、是公訴人認定被告犯嫌所憑之證據，即未達通常一般人均不致有所懷疑，而得以
    確信其為真實之程度，此外復查無其他積極證據足認被告有何竊盜犯行，揆諸前
    揭法條及判例，自應為被告無罪之諭知。
六、至被告自承其已經潘光亮告知該部汽車為其竊得之贓物，仍收受並向被害人索取
    贖款，是否尚涉犯有收受贓物之犯行，則非本院所得審究，應由檢察官另行偵查
    ，並此敘甲。
據上論斷，應依刑事訴訟法第三百零一條第一項，判決如主文。
中      華      民      國    八十九    年    八      月     十七       日
                                臺灣屏東地方法院刑事第二庭
                                    法  官    莊鎮遠
右判決正本證甲與原本無異。
對於本判決如有不服應於收受送達後十日內向本院提出上訴書狀上訴於台灣高等法院
高雄分院並按他造當事人之人數附具繕本。
                                    書記官    吳光璵
中      華      民      國      八十九   年    八     月     十八       日


司法院資訊處製作；財團法人民間司法改革基金會備份。
